臺灣宜蘭地方法院刑事判決　　　　　　　93年度易緝字第19號
公　訴　人　臺灣宜蘭地方法院檢察署檢察官
被　　　告　庚○○　男　28歲.
　　　　　　　　　　（
上列被告因竊盜等案件，經檢察官提起公訴（臺灣宜蘭地方法院
檢察署89年度偵字第1189號）及移送併辦審理（臺灣宜蘭地方法
院檢察署89年度偵字第3335號、90年度偵字第52號、第274 號、
臺灣基隆地方法院檢察署91年度偵字第4515號、臺灣臺中地方法
院檢察署91年度偵字第3360號），本院判決如下：
    主  文
庚○○連續踰越安全設備竊盜，處有期徒刑貳年貳月，附表二所
示「辛○○」之署名捌枚沒收；又連續未經許可，持有刀械，處
有期徒刑肆月，扣案之武士刀貳把沒收，應執行有期徒刑貳年肆
月，附表二所示「辛○○」之署名捌枚、扣案之武士刀貳把沒收
。
    事  實
一、庚○○先後基於竊盜、行使偽造私文書、詐欺取財、持有刀
    械之概括犯意，連續為下列竊盜、行使偽造私文書、詐欺取
    財、持有刀械等犯行：
（一）基於意圖為自己不法所有之概括犯意，自民國89年4 月13
      日上午10時許起至90年11月21日下午1 時30分許止，於附
      表1 所列之時間、地點，以附表1 所列之方法，連續竊得
      附表1 所列之他人動產。
（二）基於自己不法所有之詐欺及行使偽造私文書之概括犯意，
      先後於附表2 所示時間、地點，持附表1 編號3 竊得辛○○之
      並偽簽辛○○之署名於上開文書上，隨後交付附表2 所列
      不知情通訊行承辦人員陳裕琳、林碧真，持以行使，使附
      表2 所列電信公司陷於錯誤，誤認係辛○○有意申辦行動
      電話門號，而交付附表2 所列門號之SIM 卡共5 張予庚○○，足以生損害於辛○○、前揭各通訊行及臺灣大哥大股
      份有限公司、和信電訊股份有限公司對於行動電話申辦業
      務之正確性。
（三）先於89年1 、2 月間某日，於台北地區某跳蚤市場購買武
      士刀1 把，並放置於宜蘭縣員山鄉○○○路258 號住處房
      間內，而未經許可持有之。嗣因庚○○擬攜至台北更換刀
      鞘之際，經警於89年4 月26日下午9 時30分許，在宜蘭縣
      頭城鎮○○路○ 段283 巷23號，其所租用車牌FF-6940 號
      自小客車後車箱內搜獲。復承前之犯意，於前遭警查獲未
      久，又在台北地區購買另1 把武士刀，放置於宜蘭縣宜蘭
      市○○路27-1號7 樓住處，而未經許可持有之。嗣經警於
      90 年1月9 日下午5 時30分許持搜索票，於上開住處起獲
      。
二、案經宜蘭縣警察局礁溪分局報告臺灣宜蘭地方法院檢察署檢
    察官偵查起訴及宜蘭縣警察局移送、宜蘭縣警察局礁溪分局
    、基隆市第三警察分局、臺中縣警察局烏日分局分別報告臺
    灣宜蘭地方法院檢察署檢察官、臺灣基隆地方法院檢察署檢
    察官、臺灣臺中地方法院檢察署檢察官移送併案審理。
    理  由
一、訊據被告對於附表1 編號1 、2 、3 、4 、6 、7 、8 、9
    及附表2 、無故持有武士刀2 把之犯行，均坦承不諱。惟矢
    口否認有附表1 編號5 之竊盜犯行，辯稱：伊沒有偷被害人
    壬○○之電腦及列表機各1 組，扣案物品應為伊所有云云。
    經查：
（一）就附表1 編號5 犯罪事實部分，被害人壬○○對於失竊過
      程業在90年1 月9 日警詢中指訴甚詳，其中壬○○於89年
      10月10日上午8 時許發現包括音響、電腦週邊設備等物品
      遭竊時，隨即於10分鐘後向宜蘭縣警察局宜蘭分局民族派
      出所報案等情，更在上揭警詢筆錄記載明確，可見被害人
      並無謊稱失竊之情形。再者，警方於90年1 月9 日下午5
      時30分許，在被告位於宜蘭縣宜蘭市○○路27號7 樓家中
      查獲包括音響、電腦週邊用品等大批物品後（參見後述）
      通知壬○○到場指認，壬○○僅認明其中電腦及列表機各
      1 組，並簽具贓物認領保管單1 紙。倘若壬○○有意冒領
      ，大可將其亦認遭竊之音響、電腦週邊用品等物領回；反
      觀被告空言泛稱為其所有，未提出附表1 編號5 所示動產
      之所有權證明，所辯不足採信，綜上事證，被告此部分犯
      行至為明確，應依法論科。
（二）就附表1 編號4 犯罪事實部分，業據被告於本院審理中自
      承在卷，並與證人蕭建池、林炎輝、林永彬所言無何矛盾
      之處，且有被害人丁○○出具之贓物認領保管單2 紙、車
      牌LEE-682 號機車之車籍資料可資佐證。雖被害人丁○○
      於警詢中供陳：渠與辛○○母子分別於89年10月10日上午
      1 時在宜蘭縣宜蘭延平路38巷39弄48號，有車牌LEE-682
      號機車、電腦1 台、棉被1 組、戶口名簿1 張遭竊，復於
      89 年10 月29日上午2 時在同址，有行動電話3 支、領帶
      夾1 只、印章1 個、手錶2 只及辛○○
      語（參見臺灣宜蘭地方法院檢察署89年度偵字第3335號卷
      第4 頁、第8 頁以下），且被告亦於警詢、偵查中自白在
      前揭二時間竊盜該等物品。惟查：有關戶口名簿1 張部分
      並未扣案，被告於本院審理時並否認有竊取該物，無由證
      明實為被告所竊。又被告持辛○○之
      所示行動電話之時間分別為89年10月24、25日二天，係在
      89 年10 月29日之前，則被害人之指訴及被告於警偵訊中
      所言即有矛盾之處，而不足採。依罪疑唯輕原則，僅堪認
      定被告於審理中所自白係竊取1 次接續2 次載運之犯行。
（三）至於其餘附表1 編號1 、2 、3 、6 、7 、8 、9 、附表
      2 及無故持有武士刀2 把之犯行，業據被害人子○○、己○○、辛○○、癸○○、乙○○、丙○、甲○○○、乙○○，證人林炎川、林瑞旻、陳裕琳、林碧真、黃怡雯分別
      供陳甚詳，且有分別由己○○、藍桂聰、癸○○、丙○出
      具之贓物認領保管單各1 紙、正豐當鋪當單8 張、臺灣大
      哥大股份有限公司行動電話服務申請書、同意書及用戶資
      料，和信電訊股份有限公司ONLINE服務申請書及用戶資料
      、辛○○
      6877）、90年1 月9 日搜索扣押筆錄、搜索時所攝現場照
      片18張、被害人劉王玉妹住宅現場勘查圖及勘查照片8 張
      、內政部警政署刑事警察局指紋鑑驗書2 份（分見臺灣臺
      中地方法院檢察署91年度偵字第3360號、臺灣基隆地方法
      院檢察署91年度偵字第4515號）可資佐證。有關被告所持
      武士刀2 把部分，經宜蘭縣警察局鑑定結果，均為槍砲彈
      藥刀械管制條例所列管之刀械，有該局90年1 月3 日89警
      保民字第10026 號（參見本院89年度易字第567 號卷）、
      90年2 月26日90警保民字第15 530號函附卷可稽，事證均
      核與被告此部分之自白相符，綜上，就被告此部分之犯行
      ，足堪認定，應依法論科。
二、論罪及科刑：
（一）核被告所為，就附表1 所列部分，分別係犯附表1 所犯法
      條欄所列之罪，而附表1 編號1 被告以攀爬具有防護盜賊
      之用之窗戶安全設備方式侵入住宅行竊，係犯刑法第32 1
      條第1 項第2 款踰越安全設備竊盜罪，公訴人起訴法條引
      用刑法320 條第1 項之普通竊盜罪，應予變更起訴法條。
（二）按行動電話SIM 卡，具有通訊使用之價值，電信公司亦常
      舉行特殊門號之公開標售，且在一定條件下具有可轉讓性
      ，具有一定之財產價值。依電信公司一般定型化契約之約
      定，雖行動電話門號SIM 卡之所有權屬於公司本身，然仍
      得因私下之出售、轉讓行為而造成事實上所有權之移轉，
      得以刑法中詐欺取財之「物」論之，應無疑問。是就附表
      2 所列部分，被告冒名申辦行動電話SIM 卡之所為，應犯
      刑法第216 、210 條行使偽造私文書罪及刑法第339 條第
      1 項詐欺取財罪。其利用不知情之通訊行承辦人員向臺灣
      大哥大股份有限公司、和信電訊股份有限公司詐取行動電
      話SIM 卡，應屬間接正犯；於附表2 所示私文書上偽造「
      辛○○」之署名行為，係偽造私文書之階段行為，偽造私
      文書後復持以行使，偽造私文書之低度行為，復為行使之
      高度行為所吸收，均不另論擬。
（三）就被告無故持有武士刀部分，則核犯槍砲彈藥刀械管制條
      例第14條第3 項，未經許可，持有刀械罪。
（四）被告先後多次竊盜及加重竊盜、行使偽造私文書、詐欺取
      財及無故持有刀械之行為，時間緊接，手段相似，所犯為
      基本構成要件相同之罪，顯係各基於概括之犯意為之，均
      應依刑法第56條之規定以一罪論，並加重其刑，其中竊盜
      罪論以較重之加重竊盜罪。所犯前開連續加重竊盜、行使
      偽造私文書、詐欺取財罪間，有方法結果之牽連關係，應
      從一重論以連續加重竊盜罪。所犯連續加重竊盜罪及連續
      無故持有刀械二罪，犯意各別，構成要件互殊，應予分論
      併罰。
（五）移送併案審理部分，雖未經檢察官起訴，惟此等部分與已
      起訴部分，有連續犯或牽連犯之裁判上一罪關係，本院自
      得併予審理，附予敘明。
（六）爰審酌被告多次竊盜、詐欺取財犯行，顯示其欠缺區隔他
      我財產之法治觀念、手段多利用踰越窗戶入內行竊，對於
      緝期間猶陸續犯案，顯見素行非佳，兼衡竊取他人之財產
      價值及其犯罪後尚能坦承多數犯行等一切情狀，分別量處
      如主文所示之刑，並定其應執行刑，以示懲儆。
（七）被告偽造如附表2 所示「辛○○」之署名計8 枚，依刑法
      第219 條沒收；扣案之武士刀2 把，係屬違禁物，爰依刑
      法第38條第1 項第1 款沒收之。至於扣案之SIM 卡1 張（
      門號：0000000000），為臺灣大哥大股份有限公司所有，
      不予宣告沒收；警方於90年1 月9 日下午5 時30分許，在
      宜蘭縣宜蘭市○○路27-1號7 樓被告家中搜獲之烘乾機2
      台、床頭音響1 台及喇叭2 只、除濕機1 台、VCD1台、汽
      車CD主機1 台、錄放影機1 台、彩色電視機1 台、吸塵器
      2 台、空氣清淨機1 台、電話3 台、擴音機1 台、單眼相
      機1 台、監視器1 個、隨身聽1 台、監視器介面主機1 台
      、CD隨身聽1 台、金錶1 只、藍色寶石白金戒指1 只、酒
      類7 瓶、國畫8 幅、行李箱1 個等物，被告堅詞為其所有
      ，且無證據得以證明係被告所竊財物，亦非供犯罪所用之
      物，亦不予宣告沒收。
三、退回原移送檢察官另為處理部分：
（一）臺灣宜蘭地方法院檢察署90年度偵字第1805號：
    (1)移送併辦意旨略以：被告於90年2 月20日0 時40分許，夥
      同戊○○及劉鳳珠共同在宜蘭縣蘇澳鎮○○路6 號前竊取
      蘇麗齡所有之空酒瓶16箱，涉犯刑法第321 條第1 項第4
      款之加重竊盜罪嫌。
    (2)公訴人認被告涉有上揭竊盜犯行，係以被害人蘇麗齡之指
      訴、證人戊○○於警訊、偵查中之供述為主要論據，訊據
      被告否認有此部分之竊盜犯行，並辯稱：伊不認識戊○○
      及劉鳳珠，沒去過蘇澳地區行竊等語。
    (3)按犯罪事實應依證據認定之，無證據不得推定其犯罪事實
      。不能證明被告犯罪者，應諭知無罪之判決，刑事訴訟法
      第154 條第2 項、第301 條分別定有明文。經查，本件被
      害人蘇麗齡於警詢中證稱：伊當時看到一男一女，沒有記
      下車號，長相不清楚等語，足見被害人並無法指認是否確
      為被告所為。再者，證人戊○○雖於警詢及偵查中陳稱係
      伊與劉鳳珠及被告共同竊盜，然其於當時並未當面或以口
      卡指認，而證人劉鳳珠亦因通緝未曾於偵查中到場陳述或
      指認。復參以，證人戊○○於本院審理時當庭指認後，表
      明所指並非被告本人，依卷內資料，並無其他積極證據足
      認被告確有公訴人所指之犯行，依照上開之說明，尚難憑
      認被告確有此部分之竊盜犯行，惟公訴意旨認此部分與前
      揭論罪科刑部分有連續犯之裁判上一罪關係，應退回原移
（二）臺灣臺北地方法院檢察署93年度偵緝字第1336號、臺灣桃
      園地方法院檢察署93年度偵字第17186號：
    (1)移送併辦意旨略以：被告於92年9 月20日中午12時30分許
      ，以攀爬後陽台窗戶進入屋內方式，進入臺北市○○區○○街175 號2 樓房屋，竊取曾至福所有之財物；復於93年
      5 月30日上午6 時30分，夥同陳國龍在桃園縣中壢市○○○街72之1號2樓屋內，共同竊取黃玉鈴之財物等語。
    (2)被告為前揭本案論罪科刑之最後一次竊盜行為，係於90年
      10月21日下午1 時30分許，此部分之移送併案審理事實與
      前揭犯罪行為相差近2 年，其犯意應認已中斷，與前揭犯
      罪行為間即無裁判上一罪之關係，本院無從併案審理，應
      退回原移送檢察官另為適法之處理。
四、據上論結，應依刑事訴訟法第299 條第1 項前段、第300 條
    ，槍砲彈藥刀械管制條例第14條第3 項，刑法第11條前段、
    第56條、第321 條第1 項第2 款、第216 條、第210 條、第
    339 條第1 項、第55條、第219 條、第38條第1 項第1 款、
    罰金罰鍰提高標準條例第1 條前段，判決如主文。
本案經檢察官陳嘉瑜到庭執行職務。
中　　華　　民　　國　　94　　年　　2 　　月　　2　　日
                    臺灣宜蘭地方法院刑事第四庭
                        審判長法  官  林惠玲
                              法  官  劉家祥
                              法  官  郭淑珍
如不服本判決應於送達後10日內向本院提出上訴狀（應附繕本）
                              書記官  林秀麗
中　　華　　民　　國　　94　　年　　2 　　月　　3 　　日
附錄本案論罪科刑法條全文：
刑法第321條第1項第2款
犯竊盜罪而有左列情形者，處六月以上、五年以下有期徒刑：
毀越門扇、牆垣或其他安全設備而犯之者。
前項之未遂犯罰之。
刑法第216 條行使偽造變造或登載不實之文書罪
行使第210 條至第215 條之文書者，依偽造、變造文書或登載不
實事項或使登載不實事項之規定處斷。
刑法第210 條偽造變造私文書罪
偽造、變造私文書，足以生損害於公眾或他人者，處五年以下有
期徒刑。
刑法第339 條第1 項
意圖為自己或第三人不法之所有，以不正方法由收費設備取得他
人之物者，處一年以下有期徒刑、拘役或三千元以下罰金。
以前項方法得財產上不法之利益或使第三人得之者，亦同。
槍砲彈藥刀械管制條例第14條第3 項
未經許可，持有或意圖販賣而陳列刀械者，處一年以下有期徒刑
、拘役或新台幣五十萬元以下罰金。
附表1
┌──┬────┬─────┬───┬──────┬─────┬────┐
│編號│犯罪時間│ 犯罪地點 │被害人│ 犯罪方式　 │ 竊得財物 │所犯法條│
├──┼────┼─────┼───┼──────┼─────┼────┤
│ 1  │89年4 月│宜蘭縣頭城│子○○│以攀爬窗戶安│18K 金手錶│刑法第32│
│    │13日上午│鎮○○○路│      │全設備侵入住│、白金項鍊│1 條第1 │
│    │10時許  │34巷24號  │      │宅之方式行竊│、珍珠項鍊│項第2款 │
│    │        │          │      │            │、鑲珍珠項│        │
│    │        │          │      │            │鍊、玉佛項│        │
│    │        │          │      │            │鍊1 只、18│        │
│    │        │          │      │            │K 金戒指2 │        │
│    │        │          │      │            │枚、金戒指│        │
│    │        │          │      │            │數枚、股票│        │
│    │        │          │      │            │20張、伍拾│        │
│    │        │          │      │            │元硬幣8,00│        │
│    │        │          │      │            │0 元      │        │
├──┼────┼─────┼───┼──────┼─────┼────┤
│ 2  │89年4 月│宜蘭縣頭城│己○○│同上        │50元硬幣30│同上    │
│    │26日上午│鎮○○路70│      │            │,000 元 、│        │
│    │9 時許  │號2樓     │      │            │金戒指3 枚│        │
│    │        │          │      │            │、金飾及項│        │
│    │        │          │      │            │鍊約值17,0│        │
│    │        │          │      │            │00元      │        │
├──┼────┼─────┼───┼──────┼─────┼────┤
│ 3  │89年10月│宜蘭縣羅東│辛○○│徒手竊取    │含被害人住│刑法第32│
│    │10日以前│鎮蘭陽城理│      │            │宅及車牌LE│0條第1項│
│    │某時    │容院櫃台  │      │            │E-682 號機│        │
│    │        │          │      │            │車鑰匙1 串│        │
│    │        │          │      │            │、辛○○身│        │
│    │        │          │      │            │分證1張   │        │
├──┼────┼─────┼───┼──────┼─────┼────┤
│ 4  │89年10月│宜蘭縣宜蘭│辛○○│以編號3 竊得│辛○○之車│刑法第32│
│    │10日上午│市○○路38│、陳麗│之機車鑰匙發│牌LEE-682 │1條第1項│
│    │1 時許  │巷39弄48號│芬    │動機車，並踰│號機車1 台│第2款   │
│    │        │          │      │越窗戶安全設│、電腦1 台│        │
│    │        │          │      │備侵入住宅行│、棉被1 組│        │
│    │        │          │      │竊並接續2 次│，丁○○之│        │
│    │        │          │      │運載        │行動電話3 │        │
│    │        │          │      │            │支、女用手│        │
│    │        │          │      │            │錶3 只、領│        │
│    │        │          │      │            │帶夾1 只、│        │
│    │        │          │      │            │印章1 枚  │        │
├──┼────┼─────┼───┼──────┼─────┼────┤
│ 5  │89年10月│宜蘭縣宜蘭│壬○○│同編號1方法 │電腦及列表│同編號1 │
│    │10日上午│市○○路3 │      │            │機各1組   │法條    │
│    │8時許   │段235號   │      │            │          │        │
├──┼────┼─────┼───┼──────┼─────┼────┤
│ 6  │89年11月│宜蘭縣礁溪│癸○○│同上        │V8攝錄機1 │同上    │
│    │20日下午│鄉○○路99│      │            │台、電池2 │        │
│    │1時30許 │-13號     │      │            │個、遙控器│        │
│    │        │          │      │            │1 個、充電│        │
│    │        │          │      │            │器2 個、臺│        │
│    │        │          │      │            │灣銀行支票│        │
│    │        │          │      │            │1 本、印章│        │
│    │        │          │      │            │1 枚、美金│        │
│    │        │          │      │            │硬幣3元   │        │
├──┼────┼─────┼───┼──────┼─────┼────┤
│ 7  │90年10月│基隆市七堵│乙○○│同上        │金項鍊4 條│刑法第32│
│    │12日下午│區○○街50│      │            │、金手鍊2 │1 條第1 │
│    │10時15分│-1號      │      │            │條、手環1 │項第2款 │
│    │許      │          │      │            │對、戒指6 │        │
│    │        │          │      │            │枚、珍珠耳│        │
│    │        │          │      │            │環2 對、金│        │
│    │        │          │      │            │耳環1 對、│        │
│    │        │          │      │            │領帶夾1 枚│        │
│    │        │          │      │            │、照相機2 │        │
│    │        │          │      │            │台        │        │
├──┼────┼─────┼───┼──────┼─────┼────┤
│ 8  │90年11月│台中縣龍井│丙○  │趁被害人疏於│木質梯子1 │刑法第32│
│    │21日某時│鄉○○街1 │      │看管之際行竊│個        │0 條第1 │
│    │        │段96巷96弄│      │            │          │項      │
│    │        │4 號後方空│      │            │          │        │
│    │        │地        │      │            │          │        │
├──┼────┼─────┼───┼──────┼─────┼────┤
│ 9  │90年11月│台中縣龍井│王劉玉│持前開梯子，│項鍊8 條、│刑法第32│
│    │21日下午│鄉新庄村新│妹    │踰越2 樓陽台│手環3 個、│1條第1項│
│    │1 時30分│庄街一段96│      │落地窗安全設│戒子20個、│第2款   │
│    │許      │巷96弄29號│      │備侵入住宅行│金條2個、 │        │
│    │        │          │      │竊          │紀念幣2 組│        │
│    │        │          │      │            │、古幣2 個│        │
│    │        │          │      │            │、新台幣舊│        │
│    │        │          │      │            │鈔2,000元 │        │
└──┴────┴─────┴───┴──────┴─────┴────┘
附表2
┌──┬────┬────┬─────┬─────┬──────────┐
│編號│犯罪時地│文書名稱│電話之門號│偽造之署名│備註                │
├──┼────┼────┼─────┼─────┼──────────┤
│ 1  │89年10月│和信ONLI│0000000000│「辛○○」│被害人為和信電訊股份
│    │24日在宜│NE服務申│          │署名1枚   │有限公司            │
│    │蘭縣宜蘭│請書    │          │          │                    │
│    │市○○路│        │          │          │                    │
│    │292 號全│        │          │          │                    │
│    │虹通信廣│        │          │          │                    │
│    │場      │        │          │          │                    │
├──┼────┼────┼─────┼─────┼──────────┤
│ 2  │同上    │同上    │0000000000│同上      │同上                │
├──┼────┼────┼─────┼─────┼──────────┤
│ 3  │89年10月│台灣大哥│0000000000│「辛○○」│被害人為臺灣大哥大股│
│    │25日在宜│大股份有│          │署名2枚   │份有限公司          │
│    │蘭縣礁溪│限公司行│          │          │                    │
│    │鄉○○路│動電話服│          │          │                    │
│    │218 號全│務申請書│          │          │                    │
│    │虹通信廣│及同意書│          │          │                    │
│    │場      │        │          │          │                    │
├──┼────┼────┼─────┼─────┼──────────┤
│ 4  │同上    │同上    │0000000000│同上      │同上                │
├──┼────┼────┼─────┼─────┼──────────┤
│ 5  │同上    │同上    │0000000000│同上      │同上                │
└──┴────┴────┴─────┴─────┴──────────┘
